【裁判字號】    98,易,710
【裁判日期】    980911
【裁判案由】    電子遊戲場業管理條例等
【裁判全文】
臺灣高雄地方法院刑事判決               98年度易字第710號
公  訴  人  臺灣高雄地方法院檢察署檢察官
被      告  乙○○
                    （現另案在臺灣臺中監獄執行中）
            丙○○
上列被告因違反電子遊戲場業管理條例等案件，經檢察官提起公
訴（97年度偵字第34165 號、98年度偵字第1201號、98年度偵字
第5188號），本院裁定改行簡式審判程序審理，判決如下：
    主  文
乙○○共同犯電子遊戲場業管理條例第二十二條之非法營業罪，
處有期徒刑月，如易科罰金，以新臺幣壹仟元折算壹日，扣案
如附表一所示之物，均沒收。
丙○○共同犯電子遊戲場業管理條例第二十二條之非法營業罪，
處有期徒刑月，如易科罰金，以新臺幣壹仟元折算壹日，扣案
如附表一所示之物，均沒收。又犯電子遊戲場業管理條例第二十
二條之非法營業罪，處有期徒刑貳月，如易科罰金，以新臺幣壹
仟元折算壹日，扣案如附表二所示之物，均沒收。應執行有期徒
刑肆月，如易科罰金，以新臺幣壹仟元折算壹日，扣案如附表一
、二所示之物，均沒收。
    事  實
一、丙○○為址設高雄市○鎮區鎮○路196 、198 號「吉揚超商
    」之負責人，其與乙○○均明知未依電子遊戲場業管理條例
    第10條之規定辦理營利事業登記證，不得經營電子遊戲場業
    ，竟共同基於非法經營電子遊戲場業及賭博之犯意聯絡，於
    民國97年10月2 日起，未經許可，在公眾得出入之「吉揚超
    商」內，非法擺設如附表一編號1 所示賭博性電子遊戲機台
    夾娃娃機52台（起訴書誤載為54台），均插電營業，供不特
    定人投注把玩，而經營電子遊戲場業，復以前開電子遊戲機
    台為賭博工具與不特定之人賭博財物，並雇用與其2 人同有
    非法經營電子遊戲場業及賭博犯意聯絡之甲○○（本院另行
    審結）擔任上開超商店員，其賭博方法為賭客投入枚數不等
    之10元硬幣，操作該機台，如夾中機台內擺放之手錶或者塑
    膠杯所裝盛之現金兌換券，可向甲○○兌換現金（例如1 支
    手錶可兌換新臺幣【下同】100 元、現金05獎兌換券可兌換
    50元），如未夾中機台內物品則投入之賭注歸丙○○、乙○○所有。嗣於97年12月3 日下午3 時15分許，適有賭客林祺
    明（另經臺灣高雄地方法院檢察署檢察官為不起訴處分確定
    ）正以上開方式賭博，並將夾中之手錶2 支及05獎之兌換券
    向甲○○兌換250 元時而為警查獲，繼而循線查獲丙○○、
    乙○○，始悉上情，並扣得如附表一所示之物。
二、丙○○於上開為警查獲後猶不知戒慎，另基於非法經營電子
    遊戲場業之犯意，自98年1 月1 日起，在高雄縣大寮鄉○○
    村○○路48號「中日超商」內，非法擺設如附表二編號1 至
    5 所示電子遊戲機具7 台，供不特定之人打玩，並僱用不知
    情之潘玫秀擔任店員，前來消費之客人若欲打玩，需向潘玫
    秀以10元硬幣兌換代幣1 枚，再投入代幣由機檯顯示對應分
    數用供押分，並依不等倍率賠分，待積分用畢遊戲始為終結
    之方式打玩，以此方式經營電子遊戲場業。嗣於98年1 月5
    日晚上11時10分許，經警前往上址店內實施臨檢而當場查獲
    ，並扣得如附表二所示之物。
三、案經高雄市政府警察局前鎮分局、高雄縣政府警察局林園分
    局分別報請臺灣高雄地方法院檢察署檢察官偵查起訴。
    理  由
一、本件被告乙○○、丙○○所犯為死刑、無期徒刑或最輕本刑
    為3 年以上有期徒刑以外之罪，其就被訴事實為有罪之陳述
    ，經法官告知簡式審判程序之旨，並聽取公訴人及被告2 人
    之意見後，依刑事訴訟法第273 條之1 第1 項規定，裁定進
    行簡式審判程序。
二、上開犯罪事實，業據被告乙○○、丙○○於本院審理時均坦
    承不諱，核與證人即同案被告甲○○、證人林祺明、潘玫秀
    於警詢、偵查中之證述相符，並有高雄市政府警察局前鎮鎮派出所搜索扣押筆錄、扣押物品目錄表、扣押物品
    收據、證物代保管收據各1 紙、高雄市政府營利事業登記證
    4 張、房屋租賃契約書、高雄縣政府警察局林園分局忠義派
    出所搜索扣押筆錄、扣押物品目錄表、扣押物品收據、現場
    檢查紀錄表、交班表各1 張及現場照片共123 張附卷可稽，
    足認被告乙○○、丙○○上開自白核與事實相符，是本件事
    證明確，被告乙○○、丙○○上開犯行，均堪認定。
三、核被告乙○○、丙○○犯罪事實欄一所為，均係犯電子遊戲
    場業管理條例第22條之非法營業罪及刑法第266 條第1 項前
    段之賭博罪；被告丙○○犯罪事實欄二所為，則係犯電子遊
    戲場業管理條例第22條之非法營業罪。被告乙○○、丙○○
    與同案被告甲○○就犯罪事實欄一所犯電子遊戲場業管理條
    例第22條之非法營業罪及賭博罪間，均有犯意聯絡及行為分
    擔，應各論以共同正犯。被告乙○○、丙○○於犯罪事實欄
    一所示期間，在同一場所反覆非法經營電子遊戲場業及賭博
    ，被告丙○○於犯罪事實欄二所示時間，在同一場所反覆非
    法經營電子遊戲場業等犯行，均係分別基於單一犯意，於密
    切接近之時間，在同一地點，持續實行之多次犯罪行為，應
    分別依集合犯各論以一罪。被告乙○○、丙○○於犯罪事實
    欄一所為電子遊戲場業管理條例第22條之非法營業罪及賭博
    罪，均係以一行為而觸犯數罪名，屬想像競合，應各從一重
    依電子遊戲場業管理條例第22條之非法營業罪處斷。被告丙○○分別於犯罪事實欄一、二所犯之電子遊戲場業管理條例
    第22條之非法營業罪，犯意各別，行為互異，應予分論併罰
    。爰審酌被告乙○○、丙○○未經許可擅自經營電子遊戲場
    業，破壞國家對於電子遊戲場業之管理，且為貪圖利益，而
    與他人賭博財物，助長社會大眾之僥倖心理，危害社會善良
    風氣，行為實無足取，更於多次經營電子遊戲場業為警查獲
    後，仍於他處繼續經營，藐視國家公權力，是其2 人量刑實
    不宜從寬；惟念及其2 人犯後均坦承犯行，態度尚可，及其
    動機、目的，經營規模等其他一切情狀，分別量處如主文所
    示之刑，並考量其2 人之職業、經濟狀況等情，分別諭知以
    1,000 元折算1 日之易科罰金折算標準，並就被告丙○○所
    犯上開二罪定其應執行刑及諭知如上所示易科罰金折算標準
    ，以示懲儆。
四、沒收部分：
  (一)按刑法第266 條第2 項規定，當場賭博之器具，不問屬於犯
    人與否，沒收之，係採義務沒收主義，應優先於採職權主義
    之同法第38條第1 項第2 款而適用（最高法院79年臺上字第
    5137號判例可資參照）。本件扣案如附表一編號1 所示娃娃
    機52台（內各含IC板1 塊，共52塊）係當場賭博之器具，而
    扣案如附表一編號2 、3 、4 所示賭資19,290元，手錶及現
    金兌換券，係在賭檯或兌換籌碼處之財物，爰均依刑法第26
    6 條第2 項之規定，不問屬於犯人與否，分別於被告乙○○
    、丙○○所犯該罪項下予以宣告沒收。另扣案之娃娃機2 台
    （即高雄市政府警察局前鎮分局扣押物品目錄表編號28、45
    ），因故障而未裝設IC板在內一情，業據同案被告甲○○於
    警詢時供述在卷（參警一卷第13頁），並有高雄市政府警察
    局前鎮分局扣押物品目錄表在卷可查（參警一卷第30～35頁
    ），是該機台既無IC板而無法插電營業，自非當場賭博之器
    具，亦查無該機台係供被告2 人用以犯本案所用之證據，爰
    不另予宣告沒收。
  (二)扣案如附表二所示之物，為供被告丙○○犯犯罪事實欄二所
    示之罪所用之物，且為被告丙○○所有，業據其供承在卷，
    爰依刑法第38條第1 項第2 款規定，於其所犯該罪項下宣告
    沒收之。至於扣案交班表1 張則無證據證明係被告丙○○犯
    上開犯行所直接相關之物，爰不另予宣告沒收。
據上論斷，應依刑事訴訟法第273 條之1 第1 項、第299 條第1
項前段，電子遊戲場業管理條例第15條、第22條，刑法第11條前
段、第28條、第266 條第1 項前段、第2 項、第55條、第51條第
5 款、第41條第1 項前段、第38條第1 項第2 款，刑法施行法第
1 條之1 ，判決如主文。
本案經檢察官許怡萍到庭執行職務。
中    華    民    國    98    年     9    月    11    日
                  刑事第十五庭  法  官  王俊彥
如不服本判決應於收受判決後10日內向本院提出上訴書狀，並應
敘述具體理由。其未敘述上訴理由者，應於上訴期間屆滿後20日
內向本院補提理由書(均須按他造當事人之人數附繕本)「切勿逕
送上級法院」。
以上正本證明與原本無異。
中    華    民    國    98    年    9     月    11    日
                                書記官  鄭永媚
┌──────────────────────────┐
│附表一：                                            │
├──┬──────┬─────┬──────────┤
│編號│名稱        │數量      │備註                │
├──┼──────┼─────┼──────────┤
│1   │娃娃機      │52臺      │即高雄市政府警察局前│
│    │            │          │鎮分局扣押物品目錄表│
│    │            │          │編號1 ～27、29～44、│
│    │            │          │46～54，內均各含IC板│
│    │            │          │1 塊，共52塊。      │
├──┼──────┼─────┼──────────┤
│2   │賭資        │共19,290元│                    │
├──┼──────┼─────┼──────────┤
│3   │手錶        │2 支      │                    │
├──┼──────┼─────┼──────────┤
│4   │現金兌換券  │1 張      │                    │
└──┴──────┴─────┴──────────┘
┌──────────────────────────┐
│附表二：                                            │
├──┬──────┬───┬───┬────────┤
│編號│名稱        │數量  │所有人│備註            │
├──┼──────┼───┼───┼────────┤
│1   │超級大舞台  │2 臺  │丙○○│各含IC板1 塊    │
├──┼──────┼───┼───┼────────┤
│2   │彩金水果盤  │1 臺  │丙○○│含IC板1 塊      │
├──┼──────┼───┼───┼────────┤
│3   │魔法球水果盤│1 臺  │丙○○│含IC板1 塊      │
├──┼──────┼───┼───┼────────┤
│4   │賽馬        │2 臺  │丙○○│各含IC板1 塊    │
├──┼──────┼───┼───┼────────┤
│5   │麻將        │1 臺  │丙○○│含IC板1 塊      │
├──┼──────┼───┼───┼────────┤
│6   │代幣        │32枚  │丙○○│                │
└──┴──────┴───┴───┴────────┘
附錄本案論罪法條：
電子遊戲場業管理條例第15條
未依本條例規定領有電子遊戲場業營業級別證者，不得經營電子
遊戲場業。
電子遊戲場業管理條例第22條
違反第15條規定者，處行為人1 年以下有期徒刑、拘役或科或併
科新台幣50萬元以上250 萬元以下罰金。
中華民國刑法第266 條
（普通賭博罪與沒收物）
在公共場所或公眾得出入之場所賭博財物者，處1 千元以下罰金
。但以供人暫時娛樂之物為賭者，不在此限。
當場賭博之器具與在賭檯或兌換籌碼處之財物，不問屬於犯人與
否，沒收之。


司法院資訊處製作；財團法人民間司法改革基金會備份。
